臺灣臺中地方法院交通事件裁定　　　　　96年度交聲字第21號
原處分機關　交通部公路總局臺中區監理所
異　議　人
即受處分人　甲○○
　　　　　　　　　　　之1
上列受處分人因違反道路交通管理處罰條例案件，對於交通部公
路總局臺中區監理所於民國95年12月05日所為之處分（中監違字
第裁60-GC0000000號裁決書）聲明異議，本院裁定如下：
    主    文
異議駁回。
    理  由
一、原處分機關略以：本案係臺中市警察局第三分局於民國95年
    06月13日在臺中市○○街○○道處，舉發異議人即受處分人
    甲○○駕駛車牌號碼8839—HQ號自小客車有「警鈴響、號誌
    亮、柵欄漸放，仍闖越平交道」違規，遂以中市警交字第GC
    0000000號舉發違反道路交通管理事件通知單當場攔查舉發
    ，異議人未依指定應到案日期前到案，本所遂依法於95年12
    月05日以中監違字第裁60-GC0000000號裁決書處罰鍰新臺幣
    一萬二千元整，並依第六十三條第一項記違規點數三點，逾
    期則依裁決書處罰主文規定裁處，異議人逾95年12月12日收
    受裁決書後，不服本所裁決，於95年12月27日具狀聲明異議
    ，本所依法裁處應無不合等語。
二、本件異議意旨略以：受處分人固於95年06月13日08時46分許
    ，駕駛車牌號碼8839—HQ號自小客車，行駛於臺中市○○街
    ○○道，因闖平交道，為警查獲，然係因該處燈號設計繁亂
    ，造成駕駛無法正確判決前行，為此請求撤銷原處分等語。
三、按汽車駕駛人，駕車在鐵路平交道，不遵守看守人員之指示
    ，或遮斷器開始放下，或警鈴已響、閃光號誌已顯示，仍強
    行闖越者，處新臺幣六千元以上一萬二千元以下罰鍰，並予
    記違規點數三點，道路交通管理處罰條例第五十四條第一款
    、第六十三條第一項第三款分別定有明文。（按道路交通管
    理處罰條例於94年12月28日修正公布，並於95年07月01日生
    效施行，原道路交通管理處罰條例第五十四條亦有修正，惟
    僅係將原本以「銀元」為計算單位，改為以「新臺幣」，罰
    鍰金額並未更正，對於受處分人並無有利或不利之情事，自
    應逕行適用裁決時之修正後規定，附此敘明。）經查：
    （一）受處分人於95年06月13日上午08時46分許，駕駛車牌
          號碼8839—HQ號自小客車，在臺中市○○街○○道，
          因「警鈴響、號誌亮、柵欄漸放，仍闖越平交道」之
          違規行為，遭臺中市警察局第三分局當場舉發等情，
          此有臺中市警察局中市警交字第GC0000000號舉發違
          反道路交通事件通知單一份在卷可稽，受處分人對此
          ，亦不爭執，則受處分人駕車在鐵路平交道見警鈴響
          、閃光號誌已顯示，仍強行闖越之違規事實，應堪認
          定。
    （二）至於受處分人提出之異議理由，無非係認以該處燈號
          設計繁亂，致使駕駛人無法正確判斷前行為由，然依
          據道路交通管理處罰條例第四條第二項之規定，關於
          道路交通標誌、標線、號誌之指示、警告、禁制規定
          、樣式、標示方式、設置基準及設置地點等事項之規
          則，授權由交通部會同內政部訂定「道路交通標誌、
          標線號誌設置規則」作為依循準則，是以，所有道路
          交通號誌之設置，均須遵守該規則設置，則受處分人
          以該平交道燈號設計繁亂為由，執以為交通違規之免
          責事由，於法無據，本院尚難據此而撤銷原處分。
    （三）準此，受處分人確有警鈴已響、閃光號誌已顯示，仍
          闖越平交道之違規情事，則原處分機關援引道路交通
          管理處罰條例第五十四條第一款、第六十三條第一項
          第三款之規定，對受處分人裁處罰鍰新臺幣一萬二千
          元，並記違規點數三點，於法有據，並無不當。是以
          ，本件異議為無理由，應予駁回。
據上論斷，依道路交通管理處罰條例第八十七條第二項，道路交
通案件處理辦法第十九條，裁定如主文。
中　　華　　民　　國　　96　　年　　1 　　月　　15　　日
                  交通法庭    法  官  巫淑芳
上正本證明與原本無異。
如不服本裁定應於送達後五日內向本院提出抗告狀。
                              書記官  王麗麗
中　　華　　民　　國　　96　　年　　1 　　月　　15　　日
